臺灣板橋地方法院民事裁定　　　　96年度小上字第100 號
上　訴　人　東元車業有限公司
法定代理人　乙○○
被上訴人　　甲○○
　　　　　　　　　　　　號
被上訴人　　丙○○
上列當事人間請求損害賠償事件，上訴人對於中華民國96年9 月
11日本院板橋簡易庭96年度板小字第2923號小額民事判決提起上
訴，本院裁定如左：
    主  文
上訴駁回。
第二審訴訟費用新台幣壹仟伍佰元由上訴人負擔。
    理  由
一、按對於小額訴訟程序第1 審判決之上訴，非以其違背法令為
    理由，不得為之，又其上訴狀內應記載上訴理由，表明下列
    各款事項：(一)原判決所違背之法令及其具體內容；(二)依訴訟
    資料可認為原判決有違背法令之具體事實，民事訴訟法第43
    6 條之24第2 項、第436 條之25分別定有明文。是當事人以
    小額訴訟程序之第1 審判決違背法令為理由提起上訴時，就
    原判決如何不適用法規或適用法規不當，其上訴狀或理由書
    應有具體之指摘，並揭示該法規之條項或其內容，若係成文
    法以外之法則，應揭示該法則之旨趣，倘為司法院解釋或最
    高法院之判例，則應揭示該判解之字號或其內容，如依民事
    訴訟法第469 條第1 款至第5 款所列各款事由提起上訴者，
    其上訴狀或理由書應揭示合於該條款之事實，若小額訴訟程
    序上訴人之上訴狀或理由書未依上述方法表明者，自難認已
    對原判決之違背法令有具體之指摘，其上訴即不合法（參照
    最高法院71年臺上字第314 號判例意旨及民事訴法第436 條
    之32第2 項規定）。又依民事訴訟法第436 條之32第2 項準
    用同法第471 條第1 項之上訴法律審（第3 審）之規定，小
    額訴訟程序之上訴人若未於提起上訴後20日內提出如上所述
    之合法上訴理由書於第2 審法院，第2 審法院無庸命其補正
    ，即得依同法第436 條之32第2 項準用同法第444 條第1 項
    前段之規定，逕以裁定駁回之。又小額訴訟不得以原判決不
    備理由或理由矛盾為上訴理由，此觀民事訴訟法第436 條之
    32並無準用同法第469條第6款之規定自明。
二、本件上訴人係對於小額訴訟之第一審判決提起上訴，核其上
    訴理由狀稱：被上訴人甲○○未經法定代理人即被上訴人丙
    ○○同意而擔任訴外人彭成孝之連帶保證人，擅自簽署無效
    之連帶保證契約，業經被上訴人丙○○陳述在卷，被上訴人
    甲○○之侵權行為事實，已堪認定，是本件應審酌者應為被
    上訴人甲○○之侵權行為事實與上訴人之損害是否有因果關
    係、上訴人因訴外人彭成孝財力困窘，致無法依據前開連帶
    保證契約請求被上訴人甲○○履行保證人責任等重要攻擊防
    禦方法，原審均未於判決理由說明取捨意見，上訴人於原審
    傳訊彭成孝證明被上訴人甲○○明知未經法定代理人同意，
    竟向上訴人偽稱已得同意，致上訴人陷於錯誤而授予信用等
    侵權行為事實，然原審並未傳訊，亦未於判決理由敘明，顯
    有判決不備理由之違法云云。
三、經查：
  (一)上訴人起訴主張被上訴人甲○○未經法定代理人即被上訴人
    丙○○同意，竟向上訴人「詐欺」上訴人已得法定代理人同
    意，而擔任訴外人彭成孝之連帶保證人，擅自簽署無效之連
    帶保證契約等語，上訴人所應舉證之事實，應為被上訴人甲
    ○○未經法定代理人即被上訴人丙○○同意，竟向上訴人「
    詐騙」上訴人已得法定代理人同意等侵權行為事實，至於被
    上訴人丙○○於原審陳述未經被上訴人甲○○未經其同意而
    簽署保證契約等語，僅能證明被上訴人甲○○未經法定代理
    人簽署保證契約等事實，尚難證明有何被上訴人甲○○有何
    詐欺之侵權行為事實，上訴人前開主張，並無足取。況上訴
    人聲請傳訊彭成孝，業經原審依法傳訊，彭成孝並未到庭，
    上訴人亦未再行舉證，而分期付款購買約定書，僅能證明訴
    外人彭成孝邀被上訴人甲○○為連帶保證人向上訴人以分期
    付款方式購買機車等事實，難認被上訴人甲○○與彭成孝有
    何共同侵權行為，準此，原審以上訴人未能舉證前開被上訴
    人甲○○詐欺之侵權行為事實，而為上訴人敗訴之判決，其
    舉證責任之分配法則並無不當，核無適用法則不當之情事。
  (二)上訴意旨指摘原判決未說明未說明侵權行為是否成立及其因
    果關係，及證人彭成孝未予傳訊，為理由不備等語，縱或屬
    實，揆之前開說明，亦非小額訴訟適法之上訴理由。此外，
    上訴人並未具體指出原審判決尚有如何違背法令情事，更未
    指明原審判決所違反之法令條項或其內容以及依訴訟資料有
    何判決違背法令之具體事實，且已逾上開20日之補提上訴理
    由法定期間，迄今仍未補提合法之上訴理由書，故應認
    本件上訴為不合法，毋庸命其補正，逕以裁定駁回之，並確
    定上訴人應負擔第2 審訴訟費用額如主文第2 項所示。
三、依民事訴訟法第436 條之32第1 、2 項、第471 條第1 項、
    第444 條第1 項前段、第95條、第78條、第436 條之19第1
    項，裁定如主文。
中　　華　　民　　國　　96　　年　　12　　月　　21　　日
                         臺灣板橋地方法院民事第三庭
                                 審判長法官　朱耀平
                                 法　　　官　許月珍
                                 法　　　官　徐玉玲
右為正本係照原本作成
不得抗告
中　　華　　民　　國　　96　　年　　12　　月　　21　　日
                                     書記官　翁子婷
